# 求助陈版 ~~ 关于持有待售资产披露问题

提问人：小 乐 安 1314 时间：2022-09-05 11:25:36
现在公司A准备处置境外X国的子公司B公司，已经与B公司相关的四块业务，A公司不打算保留在X国的任何业务，预计处置会在一年内完成，那么请问（ 1 ）在年报披露的时候将B公司的相关资产负债披露至持有待售资产及负债，期初数据是否需要同步调整 （ 2 ）与B公司相关的四块业务是否需要模拟出报表在持有待售中披露 （ 3 ）利润表是否需要列报到终止经营净利润，同期数据是否需要调整披露 （ 4 ）分部报告数据披露是否需要剔除B公司及四块业务数据，同期分部报告信息是否需要调整披露。 麻烦陈版不吝赐教~~

回答人：chenyiwei
1 、持有待售的列报不需要调整年初比较数据。
2 、针对持有待售资产、负债，当前的附注披露要求并不多，但如果构成终止经营，则需要披露较多的补充信息。具体可参考你所在事务所制作的报表附注参考模板。
3 、如果符合终止经营条件的（包括已签订不可撤销的处置协议，以及完成必要的内外部批准手续），则需单独披露终止经营的补充信息，这方面对于前期比较数据中的终止经营披露信息是要同口径调整的。
4 、附注中的分部信息未见追溯调整要求。